【裁判字號】    95,抗,256
【裁判日期】    950602
【裁判案由】    假處分
【裁判全文】
臺灣高等法院臺中分院民事裁定  95年度抗字第256號
    抗  告  人  丙○○
                甲○○
                庚○○
                乙○○
                己○○
                丁○○
上列抗告人因與相對人戊○○間假處分事件，對於民國95年3月
29日台灣台中地方法院裁定（95年度全字第3620號），提起抗告
，本院裁定如下：
      主      文
抗告駁回。
抗告訴訟費用由抗告人負擔。
      理      由
一、按債權人就金錢請求以外之請求，因請求標的之現狀變更，
    有日後不能強制執行之虞，欲保全強制執行者，得聲請假處
    分，民事訴訟法第532條第1項定有明文。本件相對人即債權
    人主張其與抗告人即債務人等均為坐落台中縣大肚鄉○○段
    692地號之共有人，據悉抗告人等自稱依土地法34條之1之規
    定，代表全體共有人將上開土地以每坪72,000元之價格出售
    給訴外人林俊雄，但抗告人等未依法通知相對人行使優先承
    買權，因此相對人知悉上情後已委託律師寄發存證信函向抗
    告人表示要以同一條件行使優先承買權，茲因聞抗告人等有
    另行處分上開土地之意，相對人恐日後有不能強制執行之虞
    ，為保全將來執行起見，提出上開土地謄本、抗告人等與林
    俊雄之土地買賣契約書、存證信函為證，聲請假處分云云。
    原法院審核相對人提出之資料，依上開法條規定，並認依相
    對人提出之資料，雖可認有相當之釋明，但相對人復陳明願
    供擔保以代釋明，乃酌定擔保金額後命為假處分，經核並無
    不合。
二、抗告意旨雖謂：抗告人等六人早於94年9月4日會員大會通過
    依土地法第34條之1辦理整筆共有土地買賣移轉登記，同日
    辦理公證，並推選代表人（即抗告人），代處理洽商事宜，
    均以全體共有人利益為優先考量，經多方洽談協商，並催告
    共有人行優先購買權，全體64位共有人並未表示優先購買。
    95年2月8日抗告人等六人於郭賢傳律師事務所與林俊雄先生
    簽訂買賣契約，並由郭賢傳大律師見證。95年2月14日至95
    年2月20日止寄發通知予64位共有人，定於95年3月4日召開
    95年度會員大會暨出售台中縣大肚鄉○○段692地號之說明
    會，當日出席人數46人，共有人與共同持分比例超過半數以
    上，會議進行一切依法公開公正全數通過，按買賣契約行使
    權利及義務（開會過程均有錄影存證）。而相對人係於95年
    2月27日始自原共有人買受土地成為共有人，是其當時並非
    共有人，於抗告人等六人簽訂買賣契約成立後，始表示行使
    權利，於法未合等語。縱為屬實，乃係實體上之問題，應另
    行訴訟解決，其據以對原裁定聲明不服，不能認為有理由，
    應予駁回。
據上論結，本件抗告為無理由。依民事訴訟法第495條之1第1項
、第449條第1項、第95條、第78條、第85條第1項前段，裁定如
主文。
中    華    民    國    95    年    6     月    2     日
                      民事第五庭審判長法  官  陳滿賢
                                      法  官  古金男
                                      法  官  朱  樑
以上正本係照原本作成。
如不服本裁定應於裁定送達後10日內向本院提出抗告理由狀（須
按他造人數附具繕本），並繳納抗告裁判費新台幣1000元整，並
同時委任律師或具有律師資格之關係人為代理人。
                                      書記官  林水濱
中    華    民    國    95    年    6     月    5     日
                                                      Ｖ


司法院資訊處製作；財團法人民間司法改革基金會備份。
